【裁判字號】    99,簡上,256
【裁判日期】    990201
【裁判案由】    傷害
【裁判全文】
台灣基隆地方法院刑事判決             99年度簡上字第256號
公  訴  人  台灣基隆地方法院檢察署檢察官
上  訴  人
即  被  告  趙曾桂英
上列上訴人即被告因傷害案件，不服本院基隆簡易庭99年度基簡
字第1367號中華民國99年10月20日所為第一審刑事簡易判決（偵
查案號：99年度偵字第3598號），提起上訴，本院管轄第二審之
合議庭判決如下：
    主  文
上訴駁回。
趙曾桂英緩刑貳年。
    事實及理由
壹、書類引用
    原審簡易判決以被告趙曾桂英因傷害他人，觸犯刑法第277
    條第1 項之傷害罪，判處拘役50日；如易科罰金，以新台幣
    一千元折算一日。本院審理結果，認為第一審簡易判決之認
    事用法及量刑均無不當，應予維持，爰引用附件第一審簡易
    判決書所記載之事實、證據及理由，並作補充之說明。
貳、上訴意旨
    被告上訴略以：被告並無傷害之犯意，亦無傷害之事實，請
    改為無罪之判決云云。
、本院見解
一、駁回理由
    本院援引聲請簡易判決處刑書之事實及證據，認定被告在最
    後審判中之自白與事實相符，可以採信。因此，原審簡易判
    決之認事、用法及量刑俱無違誤，並無撤銷改判之事由。被
    告之上訴為無理由，應予駁回。
二、緩刑宣告
    被告前未曾受有期徒刑以上刑之宣告，有台灣高等法院被告
    前案紀錄表在卷可按，經此教訓，當知警惕，信無再犯之虞
    ；何況，被告已於審判中與告訴人蔡梅和莊簡美惠二人達成
    和解，除當庭向告訴人蔡梅道歉外，並分別賠償告訴人蔡梅
    和莊簡美惠新台幣（下同）三萬元和一萬元，並已經當庭給
    付完畢，有和解筆錄在卷可稽（本院100 年度附民移調字第
    2 及第3 號）。因此，本院認為對被告所宣告之刑以暫不執
    行為適當，爰予宣告緩刑二年，以啟自新。
肆、據上論斷
    應依刑事訴訟法第455 條之1 第1 項、第3 項、第368 條、
    第373 條、刑法第74條第1 項第1 款，判決如主文。
本案經檢察官高永棟到庭執行職務。
中    華    民    國    99    年    2     月    1     日
                  刑事第三庭審判長法  官  陳  志  祥
                                  法  官  黃  梅  淑
                                  法  官  邰  婉  玲
以上正本證明與原本無異。
本判決不得上訴。
中    華    民    國    99    年    2     月    1     日
                                  書記官  李  繼  業
附錄：
刑法第277條第1項：
傷害人之身體或健康者，處三年以下有期徒刑、拘役或一千元以
下罰金。
附件一：
臺灣基隆地方法院刑事簡易判決        99年度基簡字第1367號
聲  請  人  臺灣基隆地方法院檢察署檢察官
被      告  趙曾桂英
                    女  71歲（民國○○年○月○○日生）
                    身分證統一編號：Ｚ000000000號
                    住基隆市○○區○○路1巷12號
上列被告因傷害案件，經檢察官聲請以簡易判決處刑（99年度偵
字第3598號），本院判決如下：
    主  文
趙曾桂英傷害人之身體，處拘役伍拾日，如易科罰金，以新臺幣
壹仟元折算壹日。
    事實及理由
一、本件犯罪事實、證據及應適用之法條，均引用如附件臺灣基
    隆地方法院檢察署檢察官聲請簡易判決處刑書之記載。
二、本院審酌被告趙曾桂英犯罪動機、行為手段、被害人蔡梅及
    莊簡美惠所受傷勢、被告年紀已逾70歲且不識字、智識程度
    不高，暨被告犯後否認犯行，且尚未與被害人等達成和解以
    賠償被害人等所受損害等一切情狀，量處如主文所示之刑，
    並諭知易科罰金之折算標準。
三、依刑事訴訟法第449 條第1 項前段、第454 條第2 項，刑法
    第277 條第1 項、第55條前段、第41條第1 項前段，刑法施
    行法第1 條之1 ，逕以簡易判決處刑如主文。
如對本判決不服，應於判決送達後10日內向本院提出上訴狀。
中    華    民    國    99    年    10    月    20    日
                  基隆簡易庭法  官  劉桂金
以上正本證明與原本無異。
如不服本判決，應於判決送達後10日內，向本院提出上訴書狀，
敘述上訴理由，上訴於本院合議庭，並按他造當事人之人數附具
繕本。
中    華    民    國    99    年    10    月    20    日
                            書記官  劉如純
附件二：
臺灣基隆地方法院檢察署檢察官聲請簡易判決處刑書
                                      99年度偵字第3598號
    被  告  趙曾桂英  女  71歲（民國○○年○月○○日生）
                      住基隆市○○區○○路1巷12號
                      國民身分證統一編號：Ｚ000000000號
上列被告因傷害案件，業經偵查終結，認為宜以簡易判決處刑，
茲將犯罪事實及證據並所犯法條分敘如下：
        犯罪事實
一、趙曾桂英與蔡梅及莊簡美惠係鄰居，民國99年7月8日下午2
    時40分許，趙曾桂英在基隆市○○區○○路1巷土地公廟前
    ，聽見蔡梅與莊簡美惠在談論有關趙曾桂英日前在住家後方
    燒垃圾之事情，趙曾桂英欲上前理論時，與蔡梅發生口角，
    趙曾桂英竟基於傷害之犯意，與蔡梅拉扯，並以嘴巴咬蔡梅
    之左前臂，於蔡梅將趙曾桂英推倒之後，趙曾桂英又承前開
    傷害之犯意，起身衝向莊簡美惠，將莊簡美惠推倒在地，並
    與莊簡美惠拉扯，致蔡梅受有左前臂口咬傷、雙上肢多處表
    淺抓傷及左手無名指中位指骨骨折等傷害、莊簡美惠則受有
    右下背挫傷之傷害。
二、案經蔡梅及莊簡美惠訴由基隆市警察局第三分局報告偵辨。
        證據並所犯法條
一、訊據被告趙曾桂英固坦承有於前揭時地與告訴人蔡梅互相拉
    扯、以嘴巴咬告訴人蔡梅之手臂及推倒告訴人莊簡美惠等情
    不諱，惟矢口否認有何傷害犯行，辯稱：是蔡梅推伊，並拉
    伊的頭髮，因為伊會痛就用手抓她的手，因為她還不放手，
    伊才會咬她的手；伊會將莊簡美惠推倒，是因為莊簡美惠要
    抓伊給蔡梅打，伊才會把莊簡美惠推倒云云。然查，前揭犯
    罪事實，業據證人即告訴人蔡梅、莊簡美惠於警詢及偵查中
    證述綦詳，復有診斷證明書2紙及受傷情形照片1張附卷可稽
    ，另有案發現場監視器光碟之勘查筆錄、勘驗筆錄及翻拍照
    片在卷及監視器光碟附卷可資佐證。是被告上開所辯，顯係
    事後卸責之詞，不足採信，被告罪嫌應堪認定。
二、核被告所為，係犯刑法第277條第1項之傷害罪嫌。被告接續
    以數個舉動傷害告訴人2人，雖侵害2名告訴人之身體法益，
    然為一行為觸犯2個傷害罪名之同種想像競合犯，請從一重
    處斷。
三、依刑事訴訟法第451條第1項聲請逕以簡易判決處刑。
    此  致
臺灣基隆地方法院基隆簡易庭
中    華    民    國    99    年    8     月    31    日
                              檢 察 官  張志明
右正本證明與原本無異
中    華    民    國    99    年    9     月    9     日
                              書 記 官  朱逸昇

司法院資訊處製作；財團法人民間司法改革基金會備份。
